# 求助陈版主关于内部交易递延所得税问题

提问人：雨雪霏菲 时间：2022-12-09 11:11:58
案例背景： A公司为集团母公司， B公司为其子公司，根据《XX市城市更新办法》、《xx市城市更新办法实施细则》及相关政策的规定。 2017 年 7 月A公司与B公司签订房屋搬迁补偿安置协议，双方约定就C城市更新单位范围内A公司所拥有的房地产提供给B公司进行更新改造及搬迁补偿安置，搬迁补偿方式为【产权置换】的搬迁补偿方式。B公司项目将于 2024 年交付。
问题描述：A公司咨询税务局后在收到该笔补偿收益这个税要递延到未来处置才缴纳。A公司在该笔确认收入当年，确认递延所得税负债。请问陈版主：由于该笔交易为内部关联交易，在出具合并报表的时候，该笔递延所得税负债在合并层面是否需要冲回呢？

回答人：chenyiwei
这部分递延纳税是依据税法规定将纳税义务延后，与一般意义上因资产、负债的账面价值和计税基础之间存在暂时性差异所导致的递延所得税资产、负债不同，该项递延所得税并不是针对特定资产的暂时性差异，故我理解因为未来的纳税义务并不会在合并报表层面就消失，故在合并报表中仍继续保留该项递延所得税负债。